---
title: "Chapter 2"
author: "Hendra Bunyamin"
date: "2023-09-09"
output: pdf_document
---

```{r setup, include=FALSE}
knitr::opts_chunk$set(echo = TRUE, message = FALSE)
```

## A Short Simulation of OLS

```{r}
library(tidyverse)

set.seed(1)
tb <- tibble(
  x = rnorm( 10000), 
  u = rnorm( 10000),
  y = 5.5 * x + 12 *u)
```

Kita bentuk model regresi linier dengan me-regress $y$ pada $x$, sbb:

```{r}
reg_tb <- tb %>% 
  lm( y ~ x, .) %>% 
  print()
```

Kita tampilkan koefisien-koefisien dari `reg_tb`, sbb:

```{r}
reg_tb$coefficients
```

Kita hitung hasil prediksi dari 2 model, yaitu:    
    1. model dengan $y$ di-regress ke $x$, dan     
    2. model dengan $\beta_0 = 0.0732608$ dan $\beta_1 = 5.685033$.

```{r}
tb <- tb %>% 
  mutate( 
    yhat1 = predict(lm( y ~ x,.  )),
    yhat2 = 0.0732608 + 5.685033 * x,
    uhat1 = residuals( lm( y ~x, .  )  ),
    uhat2 = y - yhat2)
```

Mari kita lihat statistika dari $x$, $y$, dan $u$.
```{r}
summary(tb[1:3])
```

```{r}
tb %>% lm(y ~ x, .) %>% ggplot(aes( x=x, y=y  )) +
  ggtitle("OLS Regression Line") +
  geom_point( size=0.05, color="black", alpha=0.5) +
  geom_smooth(method=lm, color="black") +
  annotate( "text", x = -1.5, y=30, color="red",
            label=paste( "Intercept =", -0.0732608  )) +
  annotate( "text", x = 1.5, y=-30, color="blue",
            label=paste( "Slope =", 5.685033  ))

```


## Including Plots

You can also embed plots, for example:

```{r pressure, echo=FALSE}
plot(pressure)
```

Note that the `echo = FALSE` parameter was added to the code chunk to prevent printing of the R code that generated the plot.    
